台灣板橋地方法院刑事判決　　　　　　　　　　　　九十三年度訴字第二一二五號
　　公　訴　人　台灣板橋地方法院檢察署檢察官
　　被　　　告　庚○○
右列被告因搶奪等案件，經檢察官提起公訴（九十三年度偵字第一五八一０、一六七
三五號），嗣經本院於準備程序進行中，被告就被訴事實為有罪之陳述，經告知被告
簡式審判程序之旨，並聽取當事人意見後，裁定進行簡式審判程序判決如左：
    主  文
庚○○共同連續意圖為自己不法之所有，而搶奪他人之動產，處有期徒刑壹年拾月。
扣案之機車鑰匙貳支沒收。
    事  實
一、庚○○與廖敬義（另經台灣板橋地方法院檢察署通緝中）係兄弟關係，二人共同
    基於意圖為自己不法所有之概括犯意聯絡，自民國（下同）九十三年七月九日起
    至同年十月十九日止，先後在台北縣中和市○○路、景安路、中和路、成功南路
    與秀朗路口及永和市○○路等地，或由廖敬義騎乘機車搭載庚○○，並由庚○○
    下手搶奪之方式，或由庚○○獨自一人騎乘機車並下手搶奪之方式，趁丁○○、
    甲○○、丙○○、乙○○○、己○○等人不及防備之際，動手搶奪上開丁○○等
    人所有之皮包【內有證件、信用卡、提款卡、現金及行動電話等財物】（搶奪之
    時間、地點、行搶方式、被害人及搶奪財物等均詳如附表所示），得手後庚○○
    將搶奪所得丁○○所有之ＮＯＫＩＡ廠牌３３１０型手機以新台幣（下同）八百
    元賣與不知情之溫明潭，之後溫明潭再以一千一百元（起訴書誤載為一千二百元
    ）轉賣與鄭金財；另庚○○將搶奪所得甲○○所有之ＭＡＸＯＮ廠牌Ａ３０型手
    機讓與給不知情之蘇恩平作為抵償其所積欠之三千元債款（起訴書誤載為三千五
    百元），蘇恩平又以經得其友人李庚展之同義以李某之名義申請行動電話門號使
    用，嗣經警調閱上開手機之通聯紀錄循線而查獲。庚○○搶奪所得之現金，除用
    以作為生活開支（吃飯、繳房租）花費或由廖敬義取走用盡外，其餘搶奪之財物
    （包括皮包、證件、信用卡及未賣出之手機等財物）則隨手丟棄於家中或台北縣
    中和市○○街二九五巷二十七號牆壁旁或其他不詳地點。又庚○○及廖敬義二人
    於九十三年十月十九日晚六時三十分許，在台北縣中和市○○路二巷十六號前，
    見戊○○所有之車號ＩＨＨ─八一一號重型機車停放於巷口，二人即共萌意圖為
    自己不法所有之犯意聯絡，由廖敬義於巷口把風，而庚○○則以自備之鑰匙插入
    電門方式，竊取上開戊○○所有之重型機車一部（如附表編號五所示）。得手後
    二人即騎乘上開竊得之機車作為搶奪如附表編號六所示己○○財物之工具。經己○○記下行搶之機車號碼後報警處理，嗣於同日晚七時三十分許在台北縣中和市
    ○○街二０四號前查獲庚○○，並扣得庚○○所有且供行竊所用之機車鑰匙二支
    。
二、案經台北縣政府警察局移送及台北縣政府警察局中和分局報請台灣板橋地方法院
    檢察署檢察官偵查起訴。
    理  由
一、按除被告所犯為死刑、無期徒刑、最輕本刑為三年以上有期徒刑之罪或高等法院
    管轄第一審案件外，於第一次審判期日前之準備程序進行中，被告先就被訴事實
    為有罪之陳述時，審判長得告知被告簡式審判程序之旨，並聽取當事人、代理人
    、辯護人及輔佐人之意見後，裁定進行簡式審判程序，刑事訴訟法第二百七十三
    條之一第一項定有明文。經核被告庚○○所犯係死刑、無期徒刑、最輕本刑為三
    年以上有期徒刑以外之罪，其於準備程序中就被訴事實為有罪之陳述，經法官告
    知簡式審判程序之旨，並聽取公訴人、被告之意見後，本院援依首揭規定，合議
    裁定由受命法官獨任進行簡式審判程序，合先敘明。
二、右揭事實，業據被告庚○○迭於警詢、偵查及本院審理中坦承不諱，核與被害人
    丁○○、甲○○、丙○○、乙○○○之女李珠菁、戊○○及己○○等人於警詢中
    指訴之情節相符，並經證人溫明潭、鄭金財、蘇恩平、李庚展等人於警詢中證述
    屬實，此外並有丁○○、甲○○、丙○○、李珠菁（即乙○○○之女）、戊○○
    、己○○等人出具之贓物認領保管清單各一紙以及照片六幀附卷可稽，復有機車
    鑰匙二支扣案可資佐證。是本件罪證明確，被告犯行洵堪認定。
三、核被告所為，係犯刑法第三百二十條第一項竊盜及同法第三百二十五條第一項搶
    奪之二罪。又被告庚○○就附表編號二、四、六所示之搶奪犯行及附表編號五所
    示之竊盜犯行，與廖敬義間，有犯意聯絡及行為之分擔，應為共同正犯。再被告
    先後多次搶奪之犯行，時間緊接，且犯罪構成要件相同，顯係基於概括犯意為之
    ，為連續犯，應論以一罪並加重其刑。又被告所犯竊盜與搶奪二罪間，有方法、
    結果之牽連關係，為牽連犯，應從一重以搶奪罪處斷。爰審酌被告之品行、知識
    程度及被告身強體壯，不知工作賺取金錢，卻多次行搶，嚴重危害社會治安，惟
    念被告犯罪後業已坦承犯行，尚知悔悟等一切情狀，量處如主文所示之刑，以資
    懲儆。至扣案之機車鑰匙二支，係屬被告所有且供被告行竊機車所用之物，業經
    被告供明在卷，應依法宣告沒收。
據上論斷，應依刑事訴訟法第二百七十三條之一、第二百九十九條第一項前段、刑法
第二十八條、第五十六條、第三百二十條第一項、第三百二十五條第一項、第五十五
條、第三十八條第一項第二款，罰金罰鍰提高標準條例第一條前段，判決如主文。
本案經檢察官陳孟黎到庭執行職務
中　　華　　民　　國　　九   十   三    年   十   二    月      八      日
                                台灣板橋地方法院刑事第五庭
                                    法　官  潘  長  生
右正本證明與原本無異。
如不服本判決，應於判決送達後十日內向本院提出上訴狀（應附繕本），上訴於臺灣
高等法院。
                                    書記官  楊  馥  如
中　　華　　民　　國　　九   十   三    年   十   二    月      八      日
附錄本案論罪科刑法條
刑法第三百二十條、第三百二十五條：
中華民國刑法第三百二十條
(普通竊盜罪、竊佔罪)
意圖為自己或第三人不法之所有，而竊取他人之動產者，為竊盜罪，處五
年以下有期徒刑、拘役或五百元以下罰金。
意圖為自己或第三人不法之利益，而竊佔他人之不動產者，依前項之規定
處斷。
中華民國刑法第三百二十五條
(普通搶奪罪)
意圖為自己或第三人不法之所有，而搶奪他人之動產者，處六月以上五年
以下有期徒刑。
因而致人於死者，處無期徒刑或七年以上有期徒刑，致重傷者，處三年以
上十年以下有期徒刑。
第一項之未遂犯罰之。
前二項之未遂犯罰之。
附表：
┌──┬───┬─────┬─────┬───┬──────┬─────┐
│編號│行為人│犯罪時間  │犯罪地點　│被害人│犯罪行為態樣│損失財物  │
├──┼───┼─────┼─────┼───┼──────┼─────┤
│ 一 │庚○○│九十三年七│台北縣中和│丁○○│庚○○單獨騎│藍色皮包一│
│    │      │月九日晚七│市○○路一│      │乘登記於父親│只【內含身│
│    │      │時二十五分│八七號前  │      │廖得喜名下車│分證、汽車│
│    │      │許        │          │      │牌號碼ＶＫＱ│駕照、健保│
│    │      │          │          │      │─一六一號輕│卡、世華銀│
│    │      │          │          │      │型機車，以膠│行信用卡、│
│    │      │          │          │      │帶貼住車牌掩│、台新銀行│
│    │      │          │          │      │飾車號，由柯│信用卡、中│
│    │      │          │          │      │雲綾後方，乘│國信託銀行│
│    │      │          │          │      │其不及防備之│信用卡、萬│
│    │      │          │          │      │際搶奪其財物│泰銀行信用│
│    │      │          │          │      │。          │卡、聯邦銀│
│    │      │          │          │      │            │行信用卡、│
│    │      │          │          │      │            │郵局金融卡│
│    │      │          │          │      │            │、現金約六│
│    │      │          │          │      │            │千元、珍珠│
│    │      │          │          │      │            │項鍊一條、│
│    │      │          │          │      │            │ＮＯＫＩＡ│
│    │      │          │          │      │            │廠牌３３１│
│    │      │          │          │      │            │０型手機 (│
│    │      │          │          │      │            │序號352192│
│    │      │          │          │      │            │000000000)│
│    │      │          │          │      │            │一支、ＢＥ│
│    │      │          │          │      │            │ＮＱ廠牌手│
│    │      │          │          │      │            │機一支】  │
├──┼───┼─────┼─────┼───┼──────┼─────┤
│ 二 │庚○○│同年七月十│台北縣永和│甲○○│由廖敬義騎乘│咖啡色皮包│
│    │廖敬義│九日晚八時│市○○路六│      │登記於二人父│一只【內含│
│    │      │三十分許  │十六巷七號│      │親廖得喜名下│駕照、健保│
│    │      │          │前        │      │車牌號碼ＶＫ│卡、富邦銀│
│    │      │          │          │      │Ｑ─一六一號│行信用卡、│
│    │      │          │          │      │輕型機車，以│花旗銀行信│
│    │      │          │          │      │膠帶貼住車牌│用卡、中華│
│    │      │          │          │      │掩飾車號搭載│商業銀行信│
│    │      │          │          │      │庚○○，見宋│用卡、新竹│
│    │      │          │          │      │玉珍騎乘腳踏│商業銀行信│
│    │      │          │          │      │車於其前方，│用卡、玉山│
│    │      │          │          │      │廖敬義自後方│銀行信用卡│
│    │      │          │          │      │駛至被害人旁│、萬泰銀行│
│    │      │          │          │      │，乘甲○○不│信用卡等共│
│    │      │          │          │      │及防備之際，│八張、鑰匙│
│    │      │          │          │      │由庚○○下手│三串、ＭＡ│
│    │      │          │          │      │搶奪其置於菜│ＸＯＮ廠牌│
│    │      │          │          │      │藍內之皮包。│Ａ３０型手│
│    │      │          │          │      │            │機一支(序 │
│    │      │          │          │      │            │號00000000│
│    │      │          │          │      │            │0000000)】│
├──┼───┼─────┼─────┼───┼──────┼─────┤
│ 三 │庚○○│同年十月三│台北縣中和│丙○○│庚○○單獨騎│手提包一只│
│    │      │日晚八時二│市○○路一│      │乘登記於父親│【內含皮夾│
│    │      │十分許    │七九之三號│      │廖得喜名下車│一只、現金│
│    │      │          │前        │      │牌號碼ＶＫＱ│約五千八百│
│    │      │          │          │      │─一六一號輕│元、身分證│
│    │      │          │          │      │型機車，以膠│一張、健保│
│    │      │          │          │      │帶貼住車牌掩│卡一張、信│
│    │      │          │          │      │飾車號，自林│用卡四張、│
│    │      │          │          │      │佳瑩後方，乘│台新銀行及│
│    │      │          │          │      │丙○○不及防│上海銀行存│
│    │      │          │          │      │備之際，動手│摺各一本、│
│    │      │          │          │      │搶奪其財物。│金融卡一張│
│    │      │          │          │      │            │及行動電話│
├──┼───┼─────┼─────┼───┼──────┼─────┤
│ 四 │庚○○│同年十月四│台北縣中和│李賴鳳│由廖敬義騎乘│大黑色霹靂│
│    │廖敬義│日晚七時四│市○○路一│嬌    │登記於二人父│腰包一只【│
│    │      │十分許    │二八號前  │      │親名下車牌號│內含現金約│
│    │      │          │          │      │碼ＶＫＱ─一│三、四百元│
│    │      │          │          │      │六一號輕型機│、手機一支│
│    │      │          │          │      │車以膠帶貼住│、大門鑰匙│
│    │      │          │          │      │車牌掩飾車號│二支、大門│
│    │      │          │          │      │搭載庚○○，│磁卡一張、│
│    │      │          │          │      │見乙○○○騎│勞保退保資│
│    │      │          │          │      │腳踏車於其前│料】、小女│
│    │      │          │          │      │方，廖敬義自│用包一只  │
│    │      │          │          │      │後方駛至李賴│          │
│    │      │          │          │      │鳳嬌旁，乘其│          │
│    │      │          │          │      │不及防備，廖            │
│    │      │          │          │      │宏斌下手搶奪│          │
│    │      │          │          │      │其置於菜籃內│          │
│    │      │          │          │      │之皮包。
├──┼───┼─────┼─────┼───┼──────┼─────┤
│◎五│庚○○│同年十月十│台北縣中和│戊○○│由廖敬義在巷│戊○○所有│
│    │廖敬義│九日晚六時│市○○路二│      │口把風，廖宏│車牌號碼Ｉ│
│    │      │三十分許  │巷十六號前│      │斌以自備之鑰│ＨＨ─八一│
│    │      │          │          │      │匙發動機車電│一號重型機│
│    │      │          │          │      │門，騎走彭德│車一部    │
│    │      │          │          │      │文所有之機車│          │
│    │      │          │          │      │            │          │
├──┼───┼─────┼─────┼───┼──────┼─────┤
│ 六 │庚○○│同年十月十│台北縣中和│己○○│由廖敬義騎乘│棕色手提包│
│    │廖敬義│九日晚七時│市○○○路│      │編號五所竊得│一只【內含│
│    │      │十五分許  │與秀朗路三│      │之戊○○所有│小皮夾一只│
│    │      │          │段七十巷口│      │車牌號碼ＩＨ│、身分證一│
│    │      │          │          │      │Ｈ─八一一號│張、健保卡│
│    │      │          │          │      │重型機車，搭│一張、富邦│
│    │      │          │          │      │載庚○○，由│銀行信用卡│
│    │      │          │          │      │庚○○自黃也│一張、中國│
│    │      │          │          │      │白左後方，乘│信託商業銀│
│    │      │          │          │      │其不及防備之│行信用卡二│
│    │      │          │          │      │際，下手搶奪│張、中國信│
│    │      │          │          │      │其財物。    │託商業銀行│
│    │      │          │          │      │            │金融卡一張│
│    │      │          │          │      │            │、國泰世華│
│    │      │          │          │      │            │金融卡一張│
│    │      │          │          │      │            │、機車駕照│
│    │      │          │          │      │            │一張、現金│
│    │      │          │          │      │            │六千五百元│
│    │      │          │          │      │            │、ＭＯＴＯ│
│    │      │          │          │      │            │ＲＯＬＡ廠│
│    │      │          │          │      │            │牌Ｖ６９０│
│    │      │          │          │      │            │型手機一支│
│    │      │          │          │      │            │暨電池二個│
│    │      │          │          │      │            │、ＮＯＫＩ│
│    │      │          │          │      │            │Ａ廠牌３３│
│    │      │          │          │      │            │１５型手機│
│    │      │          │          │      │            │一支】    │
└──┴───┴─────┴─────┴───┴──────┴─────┘
